# 请教陈版同一控制企业合并问题

提问人：vita_c 时间：2022-09-25 15:05:22
请教陈版，A公司为母公司，B、C公司均为A的子公司，D公司为C公司的子公司。B公司要收购C公司，合并日为 2022 年 6 月 1 日。为了收购的公司业务清晰，C公司在 2022 年 5 月 1 日将其子公司D公司出售给A公司。C公司在出售D公司后无其他子公司。B公司为需要对外披露合并报表的主体。
现在的疑问是 1 、在合并日C公司其实已成为单体公司，B公司在合并日出具的合并报表，是直接合并C公司的单体报表就可以了？还是说在合并日，C公司仍然出具合并报表（含有本年1-4月的D公司的损益数据），然后B公司再对C公司的合并报表进行合并。
2 、在当年 12 月 31 日，B公司的合并报表，也仍然要用C的合并报表（含有本年1-4月的D公司的损益数据）进行合并吗？还是说直接合并单体报表就可以了？
3 、由于为同一控制企业合并，在 2022 年 12 月 31 日的年报中还需要调整期初数，这个时候肯定是要用 2021 年 12 月 31 日C公司的合并报表（含D公司的报表）进行模拟合并吧？不用考虑合并日已经出售D公司的事情了是吧？

回答人：chenyiwei
1 、在合并日，C公司仍然出具合并报表（含有本年1-4月的D公司的损益数据），然后B公司再对C公司的合并报表进行合并。即，仍需反映C公司历史上对D的控制。
2 、在当年年末，B公司的合并报表，也仍然要用C的合并报表（含有本年1-4月的D公司的损益数据）进行合并。
3 、在 2022 年（下一年）B公司的年报中，要用 2021 年 12 月 31 日C公司的合并报表（含D公司的报表）进行模拟合并。